# 报表项目金额非常小

提问人：lincuiling 时间：2011-12-24 14:19:26
请问各位老师， 报表某一项目金额很小很小 是不是也要开底稿？
如果初次审计 本年发生额是零 这样还要找以前年度的凭证来审计吗？ 连续审计的话这种情形是不是就不用开底稿了？ 多大的金额就不用审计了 ？
谢谢各位！！

回答人：chenyiwei
根据你所在事务所的审计方法和审计技术规范确定。一般会考虑重要性原则和风险因素方面的考虑。对于报表余额很小的项目，也要关注其完整性，尤其是负债类项目。

提问人：lincuiling 时间：2011-12-24 17:49:53
回复 chenyiwei 的帖子
非常感谢你！
如果是其他营业收支 其他往来类呢？

回答人：chenyiwei
道理类似，其实质是判断风险、确定重大账户、重大交易类别和流程，以及有针对性地确定审计策略的问题。你似乎还是一个初级人员？这些问题应当是由现场负责人和经理、合伙人级别负责确定的。